---
title: "Projet séries temporelles linéaires"
output:
  pdf_document:
    toc: true
    toc_depth: 2
  word_document: default
  html_document:
    df_print: paged
geometry: left=1.5cm,right=1.5cm,top=2cm,bottom=2cm
classoption: landscape
---

```{r setup, include=FALSE}
knitr::opts_chunk$set(echo = TRUE)
```

Note that the `echo = FALSE` parameter was added to the code chunk to prevent printing of the R code that generated the plot.

## Partie I : Les données

1. La série étudiée représente la production mensuelle de biens manufacturés en France métropolitaine entre janvier 1985 et janvier 2000. C'est une série agrégée corrigée des variations saisonnières et des jours ouvrés (CVS-CJO) contenant 181 observations. L'unité de mesure est un indice de base 100 en 1990.
La série est de la forme suivante : 

2.

3.

```{r cars}
summary(cars)
```

## Partie II : Modèles ARMA

4.

5.

```{r pressure, echo=FALSE}
plot(pressure)
```

## Partie III : Prévision

6. Comme nous avons réalisé une différentiation d'un mois à l'autre dans la question 2, nous prenons ici le modèle de la forme ARIMA(1,1,0) :
$Y_{t} = X_{t}-X_{t-1} = $
$x = y$

7.

8.

9.
